臺灣高雄地方法院刑事裁定　　　　　　　　　　　　九十三年度訴字第二六五五號
　　聲　請　人　臺灣高雄地方法院檢察署檢察官
　　被　　　告　甲○○　男四十.
　　選任辯護人　施秉慧律師
　　　　　　　　焦文城律師
　　　　　　　　施一帆律師
右被告因違反毒品危害防制條例案件，檢察官聲請調查證據，本院裁定如左：
    主  文
聲請駁回。
    理  由
一、當事人聲請調查之證據，法院認為不必要者，得以裁定駁回之；而與待證事實無
    重要關係者，應認為不必要，刑事訴訟法第一百六十三條之二第一項及第二項第
    二款分別定有明文。又此項駁回證據調查聲請之裁定，依同法第四百零四條前段
    規定，不得抗告。
二、本院於民國九十三年十一月五日行準備程序時，檢察官聲請傳訊證人潘几菁、潘
    哲雄、黃明福等三人，待證事實乃為證明被告甲○○另涉連續販賣第一級毒品海
    洛因予證人潘几菁、潘哲雄、黃明福等情。
三、按基於發現真實、實現法和平性之手段，負責終局裁判之法院基於法治程序之前
    提，為查明真象，期能毋枉毋縱，固負有澄清事實之義務，但澄清義務並非漫無
    邊際，亦非毫無限制，在當事人聲請調查證據之情形，如未經篩選即全盤接受，
    不僅對待證事實之澄清毫無益處，更易造成司法資源之浪費，徒增訴訟拖延，而
    有害於真實發現、訴訟經濟等原則之實現。準此，為有效達成刑事訴訟之目的，
    參酌刑事訟訴法第一百六十三條之二之規定意旨，如當事人聲請調查之證據，不
    具調查關連性（即與待證事實無重要關係者）、必要性（即待證事實已臻明瞭無
    再調查之必要者、同一證據再行聲請者），則法院未予調查，亦不違澄清義務。
    經查：(1)本件檢察官雖聲請傳訊證人潘几菁、潘哲雄、黃明福等三人，然案發時
    ，證人潘几菁、潘哲雄、黃明福並未在場，並未目擊被告與證人乙○○交易毒品
    之經過，則證人潘几菁、潘哲雄、黃明福顯無法證明被告販賣第一級毒品海洛因
    予證人乙○○之實際過程，難謂與待證事實（即準備程序中之爭點五）有相當關
    連性；(2)又公訴人欲證明之被告是否涉犯連續販賣第一級毒品海洛因予證人潘几
    菁、潘哲雄、黃明福之事實，並非本院審理範圍之起訴事實，該部分亦未經公訴
    人追加起訴，應無傳訊之必要。從而，檢察官聲請傳訊證人潘几菁、潘哲雄、黃
    明福部分，因有刑事訴訟法第一百六十三條之二第二項第二款之情形，本院認無
    調查之必要，應予駁回。
四、依刑事訴訟法第一百六十三條之二第一項，裁定如主文所示。
中　　　華　　　民　　　國　　九十四　　年　　　三　　　月　　 十四 　　日
                                  臺灣高雄地方法院刑事第二庭
                                      審判長法官  莊崑山
                                            法官  李育信
                                            法官  曾鴻文
右正本證明與原本無異。
不得抗告。
　　　　　　　　　　　　　　　　　　　　　書記官  王高山
中　　　華　　　民　　　國　　九十四　　年　　　三　　　月　　 十四 　　日
